【裁判字號】    98,上訴,2603
【裁判日期】    980710
【裁判案由】    毒品危害防制條例
【裁判全文】
臺灣高等法院刑事判決                98年度上訴字第2603號
上  訴  人  臺灣士林地方法院檢察署檢察官
被      告  甲○○
上列上訴人因被告毒品危害防制條例案件，不服臺灣士林地方法
院98年度審訴緝字第3號，中華民國98年4 月3日第一審判決（起
訴案號：臺灣士林地方法院檢察署97年度毒偵字第1271號），提
起上訴，本院判決如下：
    主  文
上訴駁回。
    理  由
一、依刑事訴訟法第350條、第361條、第362條、第367條規定，
    不服地方法院之第一審判決而上訴者，須提出上訴書狀，並
    應敘述具體理由，為上訴必備之程式；其所提出之書狀未敘
    述上訴理由，或僅曾以言詞陳述上訴理由者，均應於上訴期
    間屆滿後20日內補提理由書於第一審法院。第一審法院經形
    式審查，認逾期未補提上訴理由者，應定期間先命補正；逾
    期未補正者，為上訴不合法律上之程式，應以裁定駁回。倘
    已提出上訴理由，但所提非屬具體理由者，則由第二審法院
    以上訴不合法律上之程式，判決駁回。而所謂具體理由，必
    係依據卷內既有訴訟資料或提出新事證，指摘或表明第一審
    判決有何採證認事、用法或量刑等足以影響判決本旨之不當
    或違法，而構成應予撤銷之具體事由，始克當之（例如：依
    憑證據法則具體指出所採證據何以不具證據能力，或依憑卷
    證資料，明確指出所為證據證明力之判斷如何違背經驗、論
    理法則）；倘僅泛言原判決認定事實錯誤、違背法令、量刑
    失之過重或輕縱，而未依上揭意旨指出具體事由，或形式上
    雖已指出具體理由，然該事由縱使屬實，亦不足以認定原判
    決有何不當或違法者，皆難謂係具體理由，俾與第二審上訴
    制度旨在請求第二審法院撤銷、變更第一審不當或違法之判
    決，以實現個案救濟之立法目的相契合，並節制濫行上訴。
    （最高法院97年度台上字第892號判決參照）。
二、本件公訴人上訴意旨略以：本件原審分別宣告被告施用第一
    級、第二級毒品罪，各處有期徒刑6月、4月，其量刑顯未受
    一般法律原則之拘束，不符合所適用法律授權之目的，並受
    法律秩序之理念、法律感情及慣例等所規範。係濫用裁量權
    而為違法（最高法91年度台上字第5295號判決參照）。又僅
    宣告定其應執行刑有期徒刑6 月，顯未正確適用限制加重原
    則之量刑原理，過度給予被告超額之刑罰優惠，而濫用量刑
    裁量權，有悖公平正義理念之貫徹，實有不當鼓勵犯罪之虞
    ，難認合理（最高法院80年度台非字第473號判決參照）。
    爰請撤銷原判決，更為適當合法之判決云云。
三、按刑之量定，為求個案裁判之妥當性，乃法律賦予法院裁量
    之權。量刑輕重，屬為裁判之法院得依職權自由裁量之事項
    ，苟在法定刑度內，酌量科刑，如無偏執一端，致明顯失出
    失入情形，上級審法院即不得單就量刑部分遽指為不當或違
    法。本件被告甲○○前因施用毒品案，經觀察、勒戒後，認
    無施用毒品之傾向，於民國96年11 月1日釋放，由臺灣士林
    地方法院檢察署檢察官以96年度毒偵字第467 號為不起訴處
    分確定，詎於5年內，97年4月下旬分別施用第一級毒品海洛
    因、第二級毒品甲基安非他命各一次，經警採尿送驗呈嗎啡
    、甲基安非他命陽性反應，且被告坦承及相關證據，而認被
    告有施用第一級、第二級毒品犯行明確。依法論科，爰審酌
    被告曾因施用毒品案件經送觀察勒戒程序，仍無法戒除毒癮
    ，復又觸犯本件犯行，顯示其無戒絕之決心，惟本件被告僅
    施用第一級毒品及第二級毒品各1 次，係傷害自身健康，所
    生危害非鉅，被告犯後已坦承犯行，態度尚稱良好，兼衡被
    告係因工作壓力過大，始一時思慮欠周，進而施用毒品，又
    被告目前因工作需要，獲有出國深造之機會，考其施用毒品
    情節尚非嚴重等一切情狀，分別量處如有期徒刑6月、4月，
    定其應執行刑6 月。均諭知易科罰金之折算標準等情。已詳
    敘調查、取捨證據之結果及憑以認定犯罪事實之心證理由，
    並就檢察官起訴內容、量刑依據，予以論述指駁。難認其未
    依刑法第57條規定審酌各該項之具體情形而為量刑。又公訴
    人於原審並未就定執行刑有所請求，原審依刑法第51條第 5
    款規定，定其應執行刑有期徒刑6 月。從形式上觀察，原判
    決並無認定事實錯誤、量刑瑕疵或違背法令之情形可言。亦
    無違反最高法院80年度台非字第473 號判決之旨。檢察官上
    訴執上詞指摘原量刑過輕，定執行刑不當，純係針對原判決
    就刑之量定已詳予說明審酌之事項，漫為爭執。應認其實質
    上未符合具體之要件。依上開判決意旨，本件上訴不合上訴
    之法定要件，應予駁回，並不經言詞辯論為之。
四、據上論斷，應依刑事訴訟法第367條前段、第372條，判決如
    主文。
中    華    民    國    98    年    7     月    10    日
                  刑事第十九庭審判長法  官  黃金富
                                    法  官  吳  燦
                                    法  官  魏新國
以上正本證明與原本無異。
施用第一級毒品部分如不服本判決，應於收受送達後10日內向本
院提出上訴書狀，其未敘述上訴之理由者並得於提起上訴後10日
內向本院補提理由書（均須按他造當事人之人數附繕本）「切勿
逕送上級法院」。
施用第二級毒品部分不得上訴。
                                     書記官  邵淑津
中    華    民    國    98    年    7     月    14    日


司法院資訊處製作；財團法人民間司法改革基金會備份。
